## Exercice  (thanks to Sophie Donnet)  {.allowframebreaks}

On s'intéresse à la base de données IMdb 

```{r, eval=FALSE, echo=TRUE}
install.packages("ggplot2movies")
```

```{r, echo=TRUE, eval=TRUE}
library(ggplot2movies)
data(movies)
movies
```

## Questions

1. Vérifier que le jeu de données est bien de type `tibble`
2. Tracer le `rate` en fonction de l'année de sortie du film.  
3. Créer grâce aux fonctions de `dplyr` et `tidyr` un sous jeu de données ne contenant les variables `title`, `year`, `length`, `rating` et durant moins de 300 minutes; les films devront être classés pas ordre décroissant de durée. 
4. Mettre les points dans une couleur entre cyan et violet en fonction de la durée du film (utiliser `scale_colour_gradient`)
5. À partir du jeu de données complet, créer une variable "genre" à valeur dans ("Action", "Animation", "Comedy", "Drama", "Documentary", "Romance", "Short")
6. Créer maintenant un jeu de données contenant les films de moins de 300 minutes qui sont des drames, des romances, des films d'action ou des comédies.  
7.  On s'intéresse aux films dont on a le budget et qui ne sont par des courts-métrages, ni des documentaires ni de genre inconnu.  Tracer les densités de probabilités des budgets par type de film
8. Ajuster un modèle linéaire entre $\log$ budget et le rating des films pour chaque genre de film. 

